臺灣臺北地方法院刑事判決　　　　　　　　　　　　九十一年度易字第一一五號
　　公　訴　人　臺灣臺北地方法院檢察署檢察官
　　被　　　告　乙○○
右列被告因違反商標法案件，經檢察官聲請以簡易判決處刑（九十年度偵字第四四五
七號），惟本院認為不宜以簡易判決處刑，移送適用通常程序審判，本院判決如左：
    主  文
乙○○連續明知為意圖欺騙他人，於同一商品，使用相同及近似於他人註冊商標之圖
樣之商品而販賣，處有期徒刑月，如易科罰金，以佰元折算壹日。
扣案如附表所示之仿冒商標衣服拾件均沒收。
    事  實
一、乙○○明知附表所示之商標為國際著名商標，分別為附表所示之專用權人向經濟
    部中央標準局（現改制為經濟部智慧財產局）申請核准註冊，取得商標專用權，
    指定使用於附表所示之專用商品，現仍在專用期間，且明知姓名年籍不詳之成年
    男子二人所販賣之衣服為意圖欺騙他人，於同一商品，使用相同及近似於附表所
    示註冊商標圖樣之商品，竟意圖欺騙他人，基於販賣營利之概括犯意，於民國九
    十年一月十日，在臺北市○○街夜市內，以每件新臺幣（下同）八百元至一千元
    之價格，向前開二名男子販入六十件後，陳列在上址、臺北市士林夜市○○○街
    夜市等地加價求售，以每件一千二百元至一千五百元之價格，連續販賣予不特定
    人，賺取差價牟利，迄九十年一月十八日為警在臺北市○○街二四三號前攤位查
    獲，並扣得如附表所示之仿冒商標衣服三十件。
二、案經臺北市政府警察局少年警察隊報請臺灣臺北地方法院檢察署檢察官聲請簡易
    判決處刑。
    理  由
一、訊據被告乙○○坦承於右揭時間、地點，販賣與附表相同及近似圖樣之衣服，惟
    矢口否認有違反商標法犯行，辯稱：伊不識字，不知道所販賣之衣服係仿冒品，
    只是想賺點錢過年云云。惟查，右揭事實，業據告訴人日商甲○○○株式會社、
    商標專用權人英商聯合釀酒及葡萄酒廠有限公司之臺灣總代理商協辰股份有限公
    司指述綦詳；而附表所示商標為國際知名商標，廣見於各類廣告媒體，係相關大
    眾所共知之商標，早於二十幾年前即陸續在我國申請註冊獲准，取得商標專用權
    ，除於全省各地設有門市或於各大百貨公司設有專櫃販賣標示該商標之服飾外，
    並於各大雜誌刊登廣告宣傳該品牌之服飾，更致力於查緝仿冒商標商品，報紙迭
    有報導；被告所販賣之扣案衣服或吊牌上，並非僅標示文字商標，而均輔有「企
    鵝」與「黑白狗」商標圖樣，有仿冒商標衣服三十件扣案足憑，被告縱未接受教
    育而不識字，亦無不識上開商標圖樣之理！又其販賣之扣案衣服價格與真品價格
    相差至為懸殊，所辯不知販賣者係仿冒商標商品云云，要難採信。此外，復有各
    該商標註冊證、商標註冊簿、網頁資料、實地檢查（查訪）紀錄表附卷及仿冒商
    標衣服三十件扣案可資佐證。本案事證明確，被告犯行堪以認定，應依法論科。
二、被告明知係意圖欺騙他人，於同一商品，使用相同及近似於附表所示註冊商標圖
    樣之商品，猶加以販賣，核其所為，係犯商標法第六十三條販賣仿冒商標商品罪
    。其先後多次販賣仿冒商標商品行為，時間緊接，方法相同，觸犯構成要件相同
    之罪名，顯係基於概括犯意反覆為之，為連續犯，應依刑法第五十六條規定，以
    一罪論，並加重其刑。被告販賣仿冒商標商品之連續行為，侵害二商標專用權人
    之法益，為想像競合犯。爰審酌其犯罪後猶飾詞圖卸，未能坦承犯行，貪圖小利
    ，販賣仿冒商品影響真正商標權所表彰之品質及商譽，造成商標專用權人之損失
    ，妨礙社會交易秩序，所為損害我國國際名譽，惟被告販賣之仿冒商標商品數量
    非鉅，並酌量其生活狀況、品行、智識程度及犯罪之動機、目的、手段等一切情
    狀，量處如主文所示之刑，並諭知易科罰金之折算標準。扣案仿冒附表所示商標
    之衣服三十件，為被告販賣之仿冒商標商品，均應依商標法第六十四條之規定，
    宣告沒收。
據上論斷，應依刑事訴訟法第四百五十二條、第二百九十九條第一項前段，商標法第
六十三條、第六十四條，刑法第十一條前段、第五十六條、第五十五條、第四十一條
第一項前段，罰金罰鍰提高標準條例第二條，判決如主文。
本案經檢察官周治正到庭執行職務
中      華      民      國    九十一    年      十      月    二十八    日
                                    臺灣臺北地方法院智慧財產法庭
                                        法  官  吳靜怡
右正本證明與原本無異。
如不服本判決，應於判決送達後十日內，向本院提出上訴狀。
                                        書記官  游秀珠
中      華      民      國    九十一    年      十      月    二十九    日
附錄本案論罪科刑法條全文：
商標法第六十三條：
明知為前條商品而販賣、意圖販賣而陳列、輸出或輸入者，處一年以下有期徒刑、拘
役或科或併科新臺幣五萬元以下罰金。
商標法第六十四條
犯前二條之罪所製造、販賣、陳列、輸出或輸入之商品，不問屬於犯人與否，沒收之
。
